Minutes et répertoires du notaire René BARON, 2 avril 1740 - 25 octobre 1762 (étude XXXV)
Archives nationales
Minutes et répertoires du notaire René BARON (étude XXXV)
2 avril 1740 - 25 octobre 1762
MC/ET/XXXV/622 - MC/ET/XXXV/807/A, MC/RE/XXXV/12
Etude XXXV; Baron, René
Archives nationales de France
Minutes et répertoires: la loi 2008-696 du 15 juillet 2008 relative aux archives a fixé à 75 ans à compter de la date de l'acte, ou à 25 ans à compter de la date du décès de l'intéressé si ce délai est plus bref, le délai de communication des minutes et répertoires des notaires; ce délai est porté à 100 ans à compter de la date de l'acte si le document se rapporte à un mineur (code du Patrimoine, articles L213-2, 4e d et 5e).
Autres documents de l'étude (dossiers de clients, comptabilité...): s'agissant d'archives privées, ces documents sont communicables selon les modalités fixées par le déposant ou le donateur.
Certains documents ne sont pas accessibles en raison de leur mauvais état de conservation.
Versement
Accès aux instruments de recherche de tous les notaires de l’étude XXXV
Archives de l'étude XXXV
- Minutes de René BARON, 2 avril 1740 - 15 janvier 1765; MC/ET/XXXV/622 - MC/ET/XXXV/807/A
  - Minutes. 1740, 2 avril - juin, 2 avril - juin 1740; MC/ET/XXXV/622
    Informations concernant le classement:
    Le niveau inférieur de description, quand il existe, correspond aux minutes d'actes. Toutes les minutes ne sont pas forcément décrites une à une. Les descriptions de ces minutes sont plus ou moins détaillées.
    - Cautionnement par Charles ROMAGNESI, bourgeois de Paris., 20 décembre 1713; MC/ET/XXXV/622
      Origine de l'information:
      Théâtre XVIIIe siècle (395 actes), par Valérie Brousselle, Guillaume Nahon, Xenia Pamfilova, v. 1960-2000 (fichier papier entièrement dématérialisé; voir contexte dans le Plan d’orientation général - Notaires de Paris, guides thématiques du Minutier).
      Date de révision: 2010
      Date de création de la notice: 2003
      cautionnement; Romagnesi de Belmont, Charles Virgile (1670-1731)
    - Bail par les comédiens italiens ordinaires du roi à Marie-Catherine MOTHET, marchande limonadière, pour six ans, d'une salle et arrière-boutique dépendant de l'hôtel de BOURGOGNE, sous l'amphithéâtre de la comédie italienne, moyennant 900 livres., 4 avril 1740; MC/ET/XXXV/622
      bail; Bourgogne (hôtel de); Mothet, Marie Catherine; restaurateur
    - Volant (Denis) marchand de dorures rue Saint Denis § Vente, 5 avril 1740; MC/ET/XXXV/622
      Artisans XVIIIe siècle, par M. Rambaud et C. Grodecki, 1956-1977 ( fichier papier entièrement dématérialisé; voir contexte dans le Plan d’orientation général - Notaires de Paris, guides thématiques du Minutier).
      Date de révision: 2011-2012
      Date de création de la notice: 2010
      acte de vente; Volant, Denis
    - Remboursement concernant Louis Surugue, graveur du roi en son académie de peinture et sculpture, rue du Noyer., 9 avril 1740; MC/ET/XXXV/622
      Histoire de l'art, 1700-1750, études XIII à XXXIX (env. 7.500 actes), par Mireille Rambaud, 1966-1975 (fichier papier entièrement dématérialisé; voir contexte dans le Plan d’orientation général - Notaires de Paris, guides thématiques du Minutier).
      Date de création de la notice: 2008
      indemnité; Noyer (rue du); Surugue, Louis; graveur
    - Convert (Louis), marchand orfèvre, à Amiens § Partage, 30 avril 1740; MC/ET/XXXV/622
      partage; Convert, Louis
    - Obligation par les comédiens italiens ordinaires du roi envers Charles-Henri VIDAL, ci-devant directeur des aides à Versailles, pour une somme de 3 580 livres de prêt., 3 mai 1740; MC/ET/XXXV/622
      obligation; Vidal, Charles Henri
    - Obligation par Sidoine-Françoise VISENTINI, comédienne italienne ordinaire du roi, faubourg Saint-Denis., 3 mai 1740; MC/ET/XXXV/622
      obligation; Saint-Denis (faubourg); Visentini, Sidoine Françoise; acteur
    - Obligation par Catherine-Antoinette VISENTINI, comédienne italienne ordinaire du roi, faubourg Saint-Denis., 3 mai 1740; MC/ET/XXXV/622
      obligation; Saint-Denis (faubourg); Visentini, Catherine Antoinette (1711-1774); acteur
    - Obligation par Vincent-Jean VISENTINI, comédien italien ordinaire du roi, faubourg Saint-Antoine., 3 mai 1740; MC/ET/XXXV/622
      obligation; Saint-Antoine (faubourg); Visentini, Vincent Jean (1707-1769?); acteur
    - Obligation par Antoine STICOTTI, comédien italien ordinaire du roi, rue Montorgueil., 3 mai 1740; MC/ET/XXXV/622
      obligation; Montorgueil (rue); Sticotti, Antoine Fabio (1708-1772); acteur
    - Obligation par Fabien STICOTTI, comédien italien ordinaire du roi, rue Française., 3 mai 1740; MC/ET/XXXV/622
      obligation; Française (rue); Sticotti, Antoine Fabio (1708-1772); acteur
    - Obligation de 3 000 livres par Antoine ROMAGNESI, comédien italien ordinaire du roi, rue Beaurepaire, pour employer aux affaires de la troupe., 3 mai 1740; MC/ET/XXXV/622
      obligation; Beaurepaire (rue); Romagnesi, Jean Antoine (1690-1742); acteur
    - Obligation par Louis RICCOBONI dit LELIO, comédien ordinaire du roi, rue Française., 3 mai 1740; MC/ET/XXXV/622
      obligation; Française (rue); Riccoboni, Louis (1676-1753); acteur
    - Obligation par Jean-Baptiste DESHAYES, comédien italien ordinaire du roi, faubourg Saint-Denis., 3 mai 1740; MC/ET/XXXV/622
      obligation; Saint-Denis (faubourg); Deshayes, Jean-Baptiste; acteur
    - Obligation par Anne CONSTANTINI, comédienne italienne ordinaire du roi, rue Beaurepaire., 3 mai 1740; MC/ET/XXXV/622
      obligation; Beaurepaire (rue); Constantini, Anne; acteur
    - Laignier (Martin) orfèvre rue de Gesvres § Inventaire après décès de la femme de .., 10 mai 1740; MC/ET/XXXV/622
      inventaire; Laignier, Martin
    - Brullé (Toussaint) doreur sur cuivres rue du Dragon § Vente, 1er juin 1740; MC/ET/XXXV/622
      acte de vente; Brullé, Toussaint
    - Maucomble (Charles) maître potier d'étain sous les Piliers des Halles § Constitution, 1er juin 1740; MC/ET/XXXV/622
      constitution de rente; Maucomble, Charles
    - Constitution viagère de Jeanne-Rose-Guyonne BENOZZI dite Silvia, comédienne italienne ordinaire du roi, rue des Deux-Portes., 10 juin 1740; MC/ET/XXXV/622
      Deux-Portes (rue des); Benozzi dite Silvia, Jeanne Rose Guyonne (1701-1758); acteur
  - Minutes. 1740, juillet - 1740, septembre, juillet 1740 - septembre 1740; MC/ET/XXXV/623
    - DUBOIS (Claude) Maître tapissier Rue du Four. § Inventaire après décès du M.J.-BIGOT .., 13 août 1740; MC/ET/XXXV/623
      inventaire; Dubois, Claude
    - LECOINTE (Jean) Maître Serrurier Rue Verderet § obligation .., 15 août 1740; MC/ET/XXXV/623
      obligation; Lecointe, Jean
    - Quittance de Joseph-Jean-Gaetan BALLETTI dit Mario, comédien italien du roi, rue des Deux-Portes., 26 août 1740; MC/ET/XXXV/623
      quittance; Deux-Portes (rue des); Balletti dit Mario, Joseph (....-1762); acteur
    - Quittance de Jeanne-Rose-Guyonne BENOZZI dite Silvia, comédienne italienne ordinaire du roi, rue des Deux Portes., 26 août 1740; MC/ET/XXXV/623
    - Obligation du sieur Jean-Pierre Malter, maître à danser, rue Boucherat, au sieur Desvignes., 27 août 1740; MC/ET/XXXV/623
      Musique XVIIIe siècle, danseurs (1.088 actes), par Madeleine Jurgens, Mireille Rambaud, Valérie Brousselle, 1963, 1984-1996. Le fichier a été traité pour la partie 'danseurs'.(fichier papier entièrement dématérialisé; voir contexte dans le Plan d’orientation général - Notaires de Paris, guides thématiques du Minutier).
      Date de création de la notice: 2005
      obligation; Malter, Jean-Pierre; Desvignes; enseignant; danseur
    - Lenoir (Alexandre), orfèvre joaillier, rue de la Chauvrerie. § Partage et liquidation .., 31 août 1740; MC/ET/XXXV/623
      partage; liquidation; Lenoir, Alexandre
    - Lenoir (Louis), orfèvre, rue de la Fromagerie § Partage et liquidation, 31 août 1740; MC/ET/XXXV/623
      partage; liquidation; Lenoir, Louis
    - LHOMME (Jean Pierre) Maître tapissier. Piliers de la Tonnellerie - § Licitation ..; Compte .., 11 septembre 1740 - 12 septembre 1740; MC/ET/XXXV/623
      Lhomme, Jean Pierre
    - LHOMME (Jean Pierre) Maître tapissier Piliers de la Tonnellerie § Constitution viagère .., 13 septembre 1740; MC/ET/XXXV/623
    - De Goest (Pierre), orfèvre, rue Comtesse d'Artois § Quittance .., 26 septembre 1740; MC/ET/XXXV/623
      quittance; De Goest, Pierre
    - CUDDEVILLE (Michel Etienne) Maître maçon entrepreneur de bâtiments Rue Montmartre. § Bail .., 30 septembre 1740; MC/ET/XXXV/623
      bail; Cuddeville, Michel Etienne
  - Minutes. 1740, octobre - 1740, décembre, octobre 1740 - décembre 1740; MC/ET/XXXV/624
    - DELAPORTE (Jean) Maître Serrurier Rue Saint-Martin § Procuration .., 4 octobre 1740; MC/ET/XXXV/624
      procuration; Delaporte, Jean
    - MENUISIER - EBENISTE (apprentissage) § mise en .. de CHARDONNEREAU (Jean Jacques) âgé de 13 ans pour 6 ans chez BERLVY (Pierre) que le logé le nourri (sauf le jour pendant 3 ans) moyennant 60 livres, 14 octobre 1740; MC/ET/XXXV/624
      contrat d'apprentissage
    - BERLUY (Pierre) Maître menuisier ébéniste Rue Coquillière § mise en apprentissage chez .., 14 octobre 1740; MC/ET/XXXV/624
      contrat d'apprentissage; Berluy, Pierre
    - LACHAMBRE (Gaspard) entrepreneur de bâtiments Rue du Bout du Monde § Bail, 30 octobre 1740; MC/ET/XXXV/624
      bail; Lachambre, Gaspard
    - FALLEMPIN (Jacques Roland) maître évantailliste Rue Saint-Denis § Transport .., 26 novembre 1740; MC/ET/XXXV/624
      Fallempin, Jacques Roland
    - ROBILLARD (Jean), Maître peintre, Rue des Gravilliées § Quittance .., 30 novembre 1740; MC/ET/XXXV/624
      quittance; Robillard, Jean
    - QUÉAU (Jean Charles) Maître maçon entrepreneur de bâtiments Rue de Richelieu § Bail .., 26 décembre 1740; MC/ET/XXXV/624
      bail; Quéau, Jean Charles
    - MONVOISIN (Philippe) Maître brodeur Rue Saint-Denis § Surceance .., 31 décembre 1740; MC/ET/XXXV/624
      Monvoisin, Philippe
    - VALLET (Jean) Maître brodeur § Quittance -, 31 décembre 1740; MC/ET/XXXV/624
      quittance; Vallet, Jean
  - Minutes. 1741, janvier - 1741, avril, janvier 1741 - avril 1741; MC/ET/XXXV/625
    - ROUSSEAU (Marc) Serrurier Rue de Beaune § Mariage de .., 22 janvier 1741; MC/ET/XXXV/625
      contrat de mariage; Rousseau, Marc
    - CHUREAU (Thomas) Maître menuisier Rue Charenton § Obligation .., 31 janvier 1741; MC/ET/XXXV/625
      obligation; Chureau, Thomas
    - HUREAUX (Joseph) menuisier; Rue Neuve Clery § Obligation .., 31 janvier 1741; MC/ET/XXXV/625
      obligation; Hureaux, Joseph
    - HUREAU (Claude) menuisier; Rue Neuve Cléry § quittances et obligations .., 31 janvier 1741; MC/ET/XXXV/625
      obligation; quittance; Hureau, Claude
    - TALON (Jean Claude) Horloger Rue Coquilière § Obligation .., 28 février 1741; MC/ET/XXXV/625
      obligation; Talon, Jean Claude
    - DALLEMAGNE (Germain Benjamin) Brodeurs privilégiés du Roi Rue Saint-Denis § Résiliation de Bail .., 10 mars 1741; MC/ET/XXXV/625
      bail; Dallemagne, Germain Benjamin
    - Lemire (Jacques), orfèvre joaillier, cour Neuve du Palais § Inventaire après décès de la mère de .., 11 mars 1741; MC/ET/XXXV/625
      inventaire après décès; Lemire, Jacques
    - DALLEMAGNE (Germain Benjamin) Brodeur du Roi Rue Saint Denis § Constitution..., 14 avril 1741; MC/ET/XXXV/625
      Dallemagne, Germain Benjamin
    - BRO (Denis) brodeur Rue Saint Antoine § Mariage de .., 28 avril 1741; MC/ET/XXXV/625
      contrat de mariage; Bro, Denis
    - PETIT (Jean) Maître maçon Rue de Bretagne § Obligation .., 17 mai 1741; MC/ET/XXXV/625
      obligation; Petit, Jean
    - COLIN (Jean Baptiste) Maître menuisier Rue Mondétour § Mariage de la veuve de .., 21 août 1741; MC/ET/XXXV/625
      contrat de mariage; Colin, Jean Baptiste
  - Minutes. 1741, mai - 1741, août, mai 1741 - août 1741; MC/ET/XXXV/626
  - Minutes. 1741, septembre - 1741, décembre, septembre 1741 - décembre 1741; MC/ET/XXXV/627
    - BELHOMME (Claude Maurice) Maître maçon Rue au Maire § Quittance donnée .., 29 septembre 1741; MC/ET/XXXV/627
      quittance; Belhomme, Claude Maurice
    - Gallois (Gabriel), marchand orfèvre, Pont au Change § Constitution .., 6 octobre 1741; MC/ET/XXXV/627
      constitution de rente; Gallois, Gabriel
    - ANDRÉ (Pierre) menuisier; Versailles § remariage de la veuve de .., 4 novembre 1741; MC/ET/XXXV/627
      André, Pierre
    - Devis et marché de maçonnerie pour la construction d'une maison sise rue de Belfond., 8 novembre 1741; MC/ET/XXXV/627
      Informations complémentaires:
      Plans et élévations.
      devis; marché; Bellefond (rue de)
    - ROLLAND (Marin) Maître maçon entrepreneur de bâtiments Rue Montmartre § Devis de maçonnerie id. passé par .. PLANS, 8 novembre 1741; MC/ET/XXXV/627
      devis; Rolland, Marin
    - CHARBOT (Jean) Tapissier de la Comtesse de Toulouse Rue de la Vrillière § Mariage de .., 10 novembre 1741; MC/ET/XXXV/627
      contrat de mariage; Charbot, Jean
    - Saint-Georges (Etienne de), maître menuisier, rue Neuve de Cléry § Mainlevée .., 22 décembre 1741; MC/ET/XXXV/627
      mainlevée; Saint-Georges, Etienne de
  - Minutes. 1742, janvier - 1742, avril, janvier 1742 - avril 1742; MC/ET/XXXV/628
    - GUILLET (Charles) menuisier grde rue faubourg Montmartre. § Bail .., 2 janvier 1742; MC/ET/XXXV/628
      bail; Guillet, Charles
    - COTTEREAU (Jean) Maître tapissier Rue du Cygne § Quittance .., 30 janvier 1742; MC/ET/XXXV/628
      quittance; Cottereau, Jean
    - Bail par Guillaume Coustou, sculpteur ordinaire du roi, ancien recteur et directeur de l'académie royale de peinture et sculpture, place du Vieux-Louvre., 19 mars 1742; MC/ET/XXXV/628
      bail; Vieux-Louvre (place du); Coustou, Guillaume (1677-1746); directeur d'établissement d'enseignement; administrateur; enseignant; sculpteur
    - BELIN (Sulpice Vincent) menuisier Rue du Coq Héron § Renonciation et quittance., 14 avril 1742; MC/ET/XXXV/628
      quittance; Belin, Sulpice Vincent
    - DEVEAUX (Louis) maître Serrurier Rue du Marché Saint-Honoré § Bail .., 21 avril 1742; MC/ET/XXXV/628
      bail; Deveaux, Louis
    - MAUCOMBLE (Mathieu) Potier d'étain Piliers des potiers d'étain § Constitution de rentes, 24 avril 1742; MC/ET/XXXV/628
      constitution de rente; Maucomble, Mathieu
  - Minutes. 1742, mai - 1742, juillet, mai 1742 - juillet 1742; MC/ET/XXXV/629
    - SAINT LEU Saint-GILLES église § Jean GUILLOT, maître plombier fontainier promet aux marguilliers de l'église de faire les ouvrages de plomberie nécessaires à l'accroissement de l'église, 27 juin 1614; MC/ET/XXXV/629; fol. II/C/XLIII
      Artisans XVIIe, par M. Jurgens, M.A. Fleury, R. Gourmelon et le personnel du Minutier central, 1954-1996 (fichier papier entièrement dématérialisé; voir contexte dans le Plan d’orientation général - Notaires de Paris, guides thématiques du Minutier).
      Saint-Leu-Saint-Gilles (église); Guillot, Jean
    - Daniel (Louis) marchand tapissier rue de la Grande Truanderie § destruction de légitime, 8 mai 1742; MC/ET/XXXV/629
      Daniel, Louis
    - Maucomble (Mathieu) marchand potier d'étain Sous les Piliers des Potiers d'étain § renonciation, 8 mai 1742; MC/ET/XXXV/629
      Maucomble, Mathieu
    - Inventaire après décès de Michel Blin, marchand tapissier, sous les Piliers de la Tonnellerie., 10 mai 1742; MC/ET/XXXV/629
      Meubles.
      inventaire après décès; Tonnellerie (piliers de la); Blin, Michel; tapissier
    - Mennesson (Jean Baptiste) marchand d'estampes rue Enfer § renonciation, 11 mai 1742; MC/ET/XXXV/629
      Mennesson, Jean Baptiste
    - Devis des ouvrages de maçonnerie pour construire à neuf un bâtiment sis rue du Gros-Caillou., 17 mai 1742; MC/ET/XXXV/629
      Aucun dessin.
      devis; Gros-Caillou (rue du)
    - Arcambal (Louis) maître maçon rue Saint Maur § Devis et marché, 17 mai 1742; MC/ET/XXXV/629
      devis; marché; Arcambal, Louis
    - Tavernier (Philippe) maître serrurier en ressorts de rue Princesse Carrosse § Constitution, 19 mai 1742; MC/ET/XXXV/629
      constitution de rente; Tavernier, Philippe
    - Dubois (Jean Baptiste) maître maçon § Constitution des créanciers de .., 23 mai 1742; MC/ET/XXXV/629
      Dubois, Jean Baptiste
    - Bail concernant Jean-Pierre Lhomme, marchand tapissier, sous les Pilliers de la Tonnellerie., 27 mai 1742; MC/ET/XXXV/629
      bail; Tonnellerie (piliers de la); Lhomme, Jean Pierre; tapissier
    - Duret (Jean) menuisier à Houden § Vente à .., 2 juin 1742; MC/ET/XXXV/629
      acte de vente; Duret, Jean
    - Renonciation à la succession de Nicolas Poussain, concernant Charles Poussain, maître tapissier, sous les Piliers de la Tonnellerie., 3 juin 1742; MC/ET/XXXV/629
      renonciation; Tonnellerie (piliers de la); Poussain, Nicolas; Poussin, Charles; tapissier
    - Succession de Jean-Antoine ROMAGNESI, comédien italien, pensionnaire du roi, Cour du Grand-Cerf. Inventaire des biens, avec les effets dans sa loge au théâtre., 9 juin 1742; MC/ET/XXXV/629
      partage; inventaire après décès; Romagnesi, Jean Antoine (1690-1742); acteur
    - Pasquier (Denis Louis) Conseiller du roi au parlement rue Bourg l'Abbé § Transaction, 17 juin 1742; MC/ET/XXXV/629
      Fichier dit 'général' XVIIe-XVIIIe siècles, par le personnel du Minutier, 1954-1999 ( fichier papier entièrement dématérialisé; voir contexte dans le Plan d’orientation général - Notaires de Paris, guides thématiques du Minutier).
      accord
    - Dépôt des pièces pour les comédiens italiens ordinaires du roi: avec état des saisies et oppositions faites sur aucuns des comédiens italiens ordinaires du roi. Très important dossier., 20 juin 1742; MC/ET/XXXV/629
      dépôt de pièces
    - Varin (Pierre Jean) architecte jure expert entrepreneur rue de Seine de bâtiments § Constitution, 27 juin 1742; MC/ET/XXXV/629
      Varin, Pierre Jean
    - Pitié (Antoine Clément), marchand orfèvre, rue Mauconseil § Procuration, 8 juillet 1742; MC/ET/XXXV/629
      procuration; Pitié, Antoine Clément
    - Comptes concernant Antoine Cagniard, marchand tapissier, sous les Piliers de la Tonnellerie., 10 juillet 1742; MC/ET/XXXV/629
      compte; Tonnellerie (piliers de la); Cagniard, Antoine; tapissier
    - Saussay (Charles), maître peintre doreur, rue Gervais Laurent § Vente, 19 juillet 1742; MC/ET/XXXV/629
      acte de vente; Saussay, Charles
    - Vente de meubles concernant Jean-Pierre Lhomme, marchand tapissier, sous les Pilliers de la Tonnellerie., 20 juillet 1742; MC/ET/XXXV/629
      acte de vente; Tonnellerie (piliers de la); Lhomme, Jean Pierre; tapissier
    - Bail concernant Nicolas Gaduleau, marchand tapissier, sous les Piliers des Halles., 21 juillet 1742; MC/ET/XXXV/629
      bail; Halles (piliers des); Gaduleau, Nicolas; tapissier
    - Vente de meubles concernant Jean-Pierre Lhomme, marchand tapissier, sous les Pilliers des Halles., 27 juillet 1742; MC/ET/XXXV/629
      acte de vente; Halles (piliers des); Lhomme, Jean Pierre; tapissier
    - Cresson (Louis) maître menuisier rue de Cléry § Vente à .., 27 juillet 1742; MC/ET/XXXV/629
      acte de vente; Cresson, Louis
    - Mariage de Jean-François DEHESSE, comédien italien ordinaire et pensionnaire du roi, grande rue du faubourg Saint-Antoine, avec la fille de feu Tomasso VISENTINI, comédien italien ordinaire du roi.Signatures de BALLETTI et autres comédiens., 28 juillet 1742; MC/ET/XXXV/629
      contrat de mariage; Faubourg-Saint-Antoine (rue du); Balletti (M.); Dehesse, Jean-Baptiste (1705-1779); Visentini, Thomas (1682-1739); acteur
  - Minutes. 1742, août - 1742, décembre, août 1742 - décembre 1742; MC/ET/XXXV/630
    - Contrat de mariage d'Antoine-François Déon, tapissier, rue Aubry-le-Boucher. avec Marie Élisabeth Grenier, 7 septembre 1742; MC/ET/XXXV/630
      contrat de mariage; Aubry-le-Boucher (rue); Déon, Antoine François; Grenier, Marie Elisabeth; tapissier
    - Procuration d' Antoine CONSTANTINI, ci-devant comédien italien ordinaire du roi, rue des Deux-Portes, pour recevoir des comédiens tout ce qui lui est dû, les poursuivre etc., 10 septembre 1742; MC/ET/XXXV/630
      procuration; Deux-Portes (rue des); Constantini, Antoine; acteur
    - Lecointe (Jean) maître serrurier rue Verderet § Constitution, 10 septembre 1742; MC/ET/XXXV/630
      constitution de rente; Lecointe, Jean
    - Bessé (Etienne) maître maçon à Paris § Testament de la veuve de .., 11 septembre 1742; MC/ET/XXXV/630
      testament; Bessé, Etienne
    - Blondel (Jean) maître doreur rue Transnonnain § bail à .., 19 septembre 1742; MC/ET/XXXV/630
      bail; Blondel, Jean
    - Mariage entre Louis Leloup, maître tailleur d'habits, et Jeanne Simone Tarade, fille de Jean Baptiste Tarade, maître à danser, et de Marie Jeanne Girard., 26 septembre 1742; MC/ET/XXXV/630
      contrat de mariage; Tarade, Jean Baptiste; Tarade, Jeanne Simone; Leloup, Louis; Girard, Marie Jeanne; enseignant; danseur; tailleur d'habits
    - Cavillié (Simon) maître menuisier § délégation, 27 novembre 1742; MC/ET/XXXV/630
      Cavillié, Simon
    - Procés-verbal de comparution pour la succession de Marie-Thérèse LALANDE, une des comédiennes italiennes ordinaires du roi., 6 décembre 1742; MC/ET/XXXV/630
      procès-verbal; comparution; Lalande, Marie Thérèse; acteur
    - Bail de meubles par Denis Volant à Jean Manen., 30 décembre 1742; MC/ET/XXXV/630
      Tableaux: 2 Vandermeulen, et école de Venise.
      bail; Manen, Jean; Volant, Denis
    - Bail pour 9 ans par Michel TROUARD, bourgeois de Paris, aux comédiens italiens ordinaires du roi, d'un corps de logis attenant le théâtre de la comédie italienne composé de sept chambres... excepté le rez de chaussée et la cave, moyennant 420 livres de loyer annuel. Suivent les signatures des comédiens., 31 décembre 1742 - 1742; MC/ET/XXXV/630
      bail; Trouard, Michel
  - Minutes. 1743, janvier - 1743, mars, janvier 1743 - mars 1743; MC/ET/XXXV/631
    - Demercy (Pierre Paul) menuisier à Colombes § Mariage de la fille de .., 29 janvier 1742; MC/ET/XXXV/631
      contrat de mariage; Demercy, Pierre Paul
    - Sarazin (Claude) tailleur de pierres; rue des Filles Dieu § Mariage de la fille de .., 20 janvier 1743; MC/ET/XXXV/631
      contrat de mariage; Sarazin, Claude
    - Contrat de mariage de Claude Dubois, marchand tapissier, rue du Four., 26 janvier 1743; MC/ET/XXXV/631
      contrat de mariage; Four (rue du); Dubois, Claude; tapissier
    - Obligation par Jean-Vincent VISENTINI, comédien italien ordinaire du roi, rue Comtesse d'Artois., 8 février 1743; MC/ET/XXXV/631
      obligation; Comtesse-d'Artois (rue de la); Visentini, Vincent Jean (1707-1769?); acteur
    - Testament de Marguerite Angélique Morel, belle-sœur de Guillaume Coustou, sculpteur ordinaire du roi, ancien recteur et directeur de l'académie royale de peinture et sculpture, place du Vieux-Louvre., 21 mars 1743; MC/ET/XXXV/631
      testament; Vieux-Louvre (place du); Coustou, Guillaume (1677-1746); Morel, Marguerite Angélique; directeur d'établissement d'enseignement; administrateur; enseignant; sculpteur
    - Risbecq (Antoine) maçon entrepreneur à Moussy le Vieux § Vente à .., 31 mars 1743; MC/ET/XXXV/631
      acte de vente; Risbecq, Antoine
  - Minutes. 1743, avril - 1743, juin, avril 1743 - juin 1743; MC/ET/XXXV/632
    - Transport concernant Jérôme-François Chantereau, élève de l'académie royale de peinture et sculpture, rue Saint-Honoré., 10 mai 1743; MC/ET/XXXV/632
      cession; Saint-Honoré (rue); Chantereau, François Jérôme (1710-1757); étudiant
    - Bailleul (Claude) maître peintre rue des Petits-Champs § Transport de droits, 13 mai 1743; MC/ET/XXXV/632
      transport de droits; Bailleul, Claude
    - Migeon (Pierre) maître ébéniste rue de Charenton § Constitution viagère, 18 mai 1743; MC/ET/XXXV/632
      Migeon, Pierre
    - Transaction concernant Charles-François Lespée, architecte des bâtiments du roi, rue des Moulins., 22 mai 1743; MC/ET/XXXV/632